【裁判字號】    89,易緝,1
【裁判日期】    890309
【裁判案由】    贓物
【裁判全文】
台灣苗栗地方法院刑事判決                            八十九年度易緝字第一號
    公  訴  人  臺灣苗栗地方法院檢察署檢察官
    被      告  乙○○
右列被告因贓物案件，經檢察官提起公訴（八十八年度偵字第二０九三號），本院判
決如左：
    主  文
乙○○收受贓物，累犯，處有期徒刑參月，如易科罰金以參佰元折算壹日。
    事  實
一、乙○○前於民國八十四年間，因違反森林法及麻醉藥品管理條例案件，為台灣新
    竹地方法院先後判處有期徒刑六月，如易科罰金以三百元折算一日及有期徒刑三
    月，如易科罰金以三百元折算一日確定，嗣經台灣高等法院定執行刑為應執行有
    期徒刑八月，並於八十五年七月十六日在監執行完畢，不知警惕。八十六年十二
    月三日，邱玉坤（已結）騎乘懸掛ＩＦＩ─一０七號車牌之贓車（該機車原車牌
    為ＧＸＸ─一０九號，引擎號碼為Ｄ0000000號，係甲○○所有，於八十
    六年十月三日上午七時二十分許，在新竹市○區○○路四十七號前失竊；車牌Ｉ
    ＦＩ─一０七號則為丙○○所有，於八十六年十月十七日上午，在苗栗縣頭份鎮
    ○○里○○鄰○○○○道路上與機車一併失竊）至苗栗縣頭份鎮新華里八鄰三角
    仔二三之三號乙○○之住處寄放（當時乙○○不在該處）。嗣乙○○得知該車係
    邱玉坤所寄放，亦知悉該車為來源不明之贓物，竟基於收受贓物之犯意，於同年
    十二月五、六日中之某日（起訴書誤為三日）予以收受騎用。同年十二月十二日
    晚上七時二十分許，乙○○又騎乘該車外出，嗣在苗栗縣頭份鎮新華里八鄰二十
    三之三號前為警查獲而悉上情，並扣得機車鑰匙一支。
二、案經臺灣新竹地方法院檢察署檢察官自動檢舉並呈請臺灣高等法院檢察署檢察長
    令移臺灣苗栗地方法院檢察署檢察官偵查起訴。
    理  由
一、訊據被告乙○○坦承有於上開時地收受騎乘該機車等情不諱，惟矢口否認有何收
    受贓物之犯行，辯稱：不知該機車係來源不明之贓物云云。經查：前開機車係甲
    ○○所有，於八十六年十月三日上午七時二十分許，在新竹市○區○○路四十七
    號前失竊，另車上所懸掛之車牌ＩＦＩ─一０七號則為丙○○所有，於同年十月
    十七日上午，在苗栗縣頭份鎮○○里○○鄰○○○○道路上與機車一併失竊，分
    別據被害人甲○○及丙○○在警訊時指述在卷，並有贓物領保管收據、車輛竊盜
    、車牌失竊資料個別查詢報表─查詢車牌認可資料及車輛竊盜詳細資料等在卷可
    憑，足見該機車及車上所懸掛之車牌確係他人失竊之贓物。又該機車開啟電門之
    鑰匙係「一般抽屜之鑰匙」，而非車用鑰匙（見偵字第四三五七號卷第四頁反面
    ），且寄放後鑰匙均插在機車上並未拔取，亦據被告在檢察官偵訊時供述在卷（
    見偵字第二０九三號卷第十八頁反面），與通常使用機車之常情有違。況被告在
    本院訊問時供稱：當時在我家的朋友說寄放者稱要去新竹開庭，回家時就會將車
    牽走（見本院八十八年十月七日筆錄），惟遲至同年月十二日被告騎出去為警查
    獲前均未牽回，若係單純寄放焉會如此？參諸該車之鑰匙並非一般車用鑰匙等情
    以觀，被告使用上開機車時，對該機車為贓物應有所認識，所辯不知是贓物云云
    ，應不足採信。本件事證明確，被告犯行應堪認定。
二、核被告收受贓物所為，係犯刑法第三百四十九條第一項之收受贓物罪。查被告前
    於八十四年間，因違反森林法及麻醉藥品管理條例案件，為台灣新竹地方法院先
    後判處有期徒刑六月，如易科罰金以三百元折算一日及有期徒刑三月，如易科罰
    金以三百元折算一日確定，嗣經台灣高等法院定執行刑為應執行有期徒刑八月，
    並於八十五年七月十六日在監執行完畢，有台灣苗栗地方法院檢察署刑案資料查
    註紀錄表及本院被告全國前案紀錄表各一份在卷可憑，其在有期徒刑之執行完畢
    後五年以內，再犯有期徒刑以上之本罪，為累犯，應依刑法第四十七條之規定加
    重其刑。爰審酌被告之上開素行、本件犯罪之手段、所生危害及犯後否認犯行之
    態度等一切情狀，量處如主文所示之刑，並諭知易科罰金之折算標準。至扣案之
    機車鑰匙一支，係原插在機車上，並非被告所有供其犯罪所用之物，不另為沒收
    之諭知，附此敘明。
據上論斷，應依刑事訴訟法第二百九十九條第一項前段、刑法第三百四十九條第一項
、第四十七條、第四十一條、罰金罰鍰提高標準條例第一條前段、第二條，判決如主
文。
本案經檢察官石東超到庭執行職務。
中      華      民      國      八十九      年      三    月     九     日
                                      臺灣苗栗地方法院刑事庭
                                          法  官  劉  興  浪
右正本證明與原本無異。
如不服本判決，應於判決送達後十日內向本院提出上訴狀（應附繕本），上訴於臺灣
高等法院台中分院。
                                          書記官  劉  秋  雯
中      華      民      國      八十九      年      三    月      九    日
參考法條
刑法第三百四十九條第一項：
收受贓物者，處三年以下有期徒刑、拘役或五百元以下罰金。


司法院資訊處製作；財團法人民間司法改革基金會備份。
